Inventaris van het archief van het Nederlandse Gezantschap, later de Ambassade in Israël, 1955-1974
Nationaal Archief, Den Haag
9 Staatkunde, landsverdediging, internationale organisaties
De benamingen van deze rubrieken, met bijbehorende nummers, zijn voor zover daar stukken van werden aangetroffen overgenomen in deze nieuwe toegang. Binnen deze indeling is, afhankelijk van de aanwezigheid van gerelateerde archiefbescheiden, een nader onderverdeling gemaakt al dan niet gebaseerd op de archiefcode.
Het codenummer is feitelijk een onderwerpsnummer. Dit betekent dat onder één onderwerp meerdere dossiers kunnen vallen die hetzelfde codenummer hebben. Voor het bepalen van de plaats van een archiefstuk binnen de inventaris is gekeken naar de code welke oorspronkelijk aan het archiefstuk is gegeven. Op basis van die code is het archiefstuk onder een rubriek geplaatst. Alleen in die gevallen waarin de gegeven code niet overeenkwam met de inhoud van het dossier, is deze code losgelaten en zijn de stukken geplaatst in de rubriek waar ze inhoudelijk thuis horen. De verschillende archiefstukken zijn zoveel mogelijk chronologisch geordend.
Aanwijzingen voor de gebruiker
Openbaarheidsbeperkingen
Deels openbaar, deels beperkt openbaar (A), deels niet openbaar. Betreft resp. inv.nrs. 59, 162, 163, 254, 277 en 278, en inv.nr. 52 (niet onthefbaar).
Materiële beperkingen
Aanvraaginstructie
Openbare archiefstukken kunnen online worden aangevraagd en gereserveerd. U kunt dit ook via de terminals in de studiezaal van het Nationaal Archief doen. Om te kunnen reserveren dient u de volgende stappen te volgen:
U maakt een profiel aan op www.gahetna.nl, en logt vervolgens in
Via de archiefinventaris (alleen de beschrijvingen met rode nummers) selecteert u het gewenste archiefstuk door op de knop 'Reserveren' te klikken
In het volgende scherm geeft u aan op welke dag u het archiefstuk wilt inzien
Indien u zich bevindt in de studiezaal en een tafelnummer heeft ontvangen kunt u dit nummer vermelden. Als u geen tafelnummer heeft kunt u tafelnummer 777 laten staan
Vervolgens bevestigt u uw reservering door deze te versturen.
Verwant materiaal
Beschikbaarheid van kopieën
Bijlagen
Concordansen
Deze concordansen (omnummeringstabellen) verwijzen naar de archiefcode van het Ministerie van Buitenlandse Zaken en de inventarisnummers van het archief van het Nederlands Gezantschap, later de Ambassade in Israël.
Het eerste gedeelte van de concordans verwijst naar het archief van het Nederlands Gezantschap, later de Ambassade in Israël te Jeruzalem over de periode 1955 - 1964
Het tweede gedeelte van de concordans verwijst naar het geheim archief van het Nederlands Gezantschap, later de Ambassade in Israël te Jeruzalem over de periode 1955 - 1964
Het derde gedeelte van de concordans verwijst naar het archief van de Nederlandse Ambassade in Israël te Jeruzalem over de periode 1965 - 1974
Het vierde gedeelte van de concordans verwijst naar het geheim archief van de Nederlandse Ambassade in Israël te Jeruzalem over de periode 1965 - 1974
1. Concordans verwijzend naar het archief van het Nederlands Gezantschap, later de Ambassade in Israël te Jeruzalem over de periode 1955 - 1964
1
2
3
4
5
6
7
8
9
10
11
12
13
14
15
16
17
34
35
36
37
38
41
06 146
10 46
102 45
103 47
211 48
271.3 51
281.11 49
312 66
313.212 57
313.212 58
313.212 59
313.212 61
313.212 62
313.212 64
316 67
317.10 55
322.191 72
334.20 69
334.6 54
431.37 74
433 75
521.0 78
521.2 79
521.2 80
521.8 77
542 94
551.0 95
553.0 81
553.023 82
553.160 83
553.173 84
554.0 87
554.1 90
554.20 86
554.60 92
600 107
610.10 98
610.21 109
610.30 76
610.30 100
611.440 110
611.442 111
613.1 117
613.211.0 116
613.211.451 113
613.411 114
613.411 115
614.1 123
614.5 122
614.51 118
614.51 119
614.51 120
614.51 121
723 125
731.6 124
750 126
750 128
810.3 132
811.3 133
811.3 136
823.220 135
911.21 144
911.30 137
911.30 139
911.30 143
911.30 145
911.34 142
911.4 161
912.1 160
912.10 181
912.20 153
912.20 155
912.20 158
912.20 159
912.20 165
912.21 141
912.22 169
912.22 171
912.3 43
913.21 138
913.21 184
913.21 185
913.21 186
921.1 216
921.11 219
921.30 221
993 242
994 236
996 229
996 231
996 233
996 234
996 238
996 244
996 246
999.3 230
2. Concordans verwijzend naar het geheim archief van het Nederlands Gezantschap, later de Ambassade in Israël te Jeruzalem over de periode 1955 - 1964
248
249
312 65
413.112.1 255
554.1 256
554.1 257
554.630 258
613.211.411 259
614.51 260
614.51 261
811.1 262
911.30 265
911.30 267
911.30 269
912.12 271
912.12, 912.22 272
912.13 266
912.20 263
912.22 264
912.3 268
913.20 270
921.220 283
921.322 274
921.322 275
921.322 277
921.322 278
921.322 279
996 285
996 287
996 289
996.5 284
998 288
999.221 286
3. Concordans verwijzend naar het archief van de Nederlandse Ambassade in Israël te Jeruzalem over de periode 1965 - 1974
18
19
20
21
22
23
24
25
26
27
28
29
30
31
32
33
39
40
42
252
204
270 53
270.0 50
271.2 52
310.0 73
313.212 60
313.212 63
316, 922 243
317.10 56
322.191 71
334.20 70
337 68
552.0 96
554.0 85
554.1 91
554.20 88
554.20 89
554.60 93
562.20 97
600 108
610.30 99
610.30 102
610.30 104
610.30 105
610.30 106
610.303 101
61030 103
612.221.1 112
701 129
721.140 130
723 127
724.0 131
811.1 134
911.23 147
911.30 140
911.33 151
911.34 148
911.35 152
911.36 150
912.11 183
912.20 44
912.20 154
912.20 157
912.20 167
912.20 168
912.20 170
912.20 173
912.20 174
912.21 156
912.21 164
912.21 180
912.22 172
912.22 175
912.22 176
912.22 177
912.22 178
912.22 179
912.231 199
912.231 200
912.231 201
912.231 202
912.3 162
912.3 163
913.21 187
913.211.1 149
913.211.3 166
913.510 247
913.520 182
921.11 220
921.110 206
921.110 217
921.113 218
921.113 226
921.151 222
921.151 223
921.151 224
921.20 225
921.233 192
921.233 212
921.233 227
921.322 188
921.322 189
921.322 190
921.322 191
921.322 193
921.322 194
921.322 195
921.322 196
921.322 197
921.322 198
921.322 203
921.322 205
921.322 207
921.322 208
921.322 209
921.322 210
921.322 211
921.322 213
921.322 214
921.322 215
921.351 232
922 228
994 237
996 235
996 245
996.0 239
996.1 240
996.42 241
4. Concordans verwijzend naar het geheim archief van de Nederlandse Ambassade in Israël te Jeruzalem over de periode 1965 - 1974
250
251
253
322.11 254
921.110 276
921.151 281
921.322 273
921.322 280
921.322 282
Beschrijving van de series en archiefbestanddelen
- Algemeen archief, I.
  - Algemeen, 0
    - Agenda's van ingekomen en uitgegane stukken., 1954 - 1974; 1-33; 33 delen
      - 1954 jan. - 1955 apr. 22, (t/m agendanr. 2519)., 1
      - 1955 apr. 22 - nov. 16, (t/m agendanr. 8297)., 2
      - 1955 nov. 16 - 1956 aug. 02, (t/m agendanr. 4690)., 3
      - 1956 aug. 02 - 1957 mei, 4
      - 1957 juni - okt. 08, 5
      - 1957 okt. 09 - 1958 apr. 09, (t/m agendanr. 1775)., 6
      - 1958 apr. 09 - juli 25, (t/m agendanr. 4793)., 7
      - 1958 juli 25 - dec., 8
      - 1959 jan. - juni 26, (t/m agendanr. 3012)., 9
      - 1959 juni 19 - nov. 25, (t/m agendanr. 7086)., 10
      - 1959 nov. 25 - 1960 aug. 05, (t/m agendanr. 2818)., 11
      - 1960 aug. 05 - 1961 mei 02, (t/m agendanr. 1473)., 12
      - 1961 mei 02 - dec., 13
      - 1962 jan. - sep. 07, (t/m agendanr. 3111)., 14
      - 1962 sep. 07 - 1963 mei 21, (t/m agendanr. 1728)., 15
      - 1963 mei 21 - 1964 feb. 03, (t/m agendanr. 480)., 16
      - 1964 feb. 03 - aug. 14, 17
      - 1964 aug. 17 - 1965 mrt. 08, 18
      - 1965 mrt. 09 - sep. 10, 19
      - 1965 sep. 13 - 1966 apr. 07, (t/m agendanr. 1600)., 20
      - 1966 apr. 07 - okt. 20, (t/m agendanr. 4816)., 21
      - 1966 okt. 20 - 1967 mei 10, 22
      - 1967 mei 11 - dec., 23
      - 1968 jan. - sep. 26, (t/m agendanr. 3216)., 24
      - 1968 sep. 26 - 1969 juni 09, 25
      - 1969 juni 10 - okt. 02, (t/m agendanr. 3328)., 26
      - 1969 okt. 02 - 1970 juli 03, (t/m agendanr. 2208)., 27
      - 1970 juli 03 - 1971 mrt. 17, 28
      - 1971 mrt. 18 - okt. 05, (t/m agendanr. 4350)., 29
      - 1971 okt. 05 - 1972 mei 17, (t/m agendanr. 2794)., 30
      - 1972 mei 17 - 1973 jan. 31, (t/m agendanr. 432)., 31
      - 1973 jan. 31 - okt. 25, 32
      - 1973 okt. 26 - 1974, 33
    - Index van ingekomen en uitgaande brieven en telegrammen., 1955 - 1971; 34-40; 4 delen, 2 pakken en 1 omslag
      - 1955, 34
      - 1956, 35
      - 1957, 36
      - 1958, 37
      - 1960-1964, 38; omslag
      - 1965-1967, 39; pak
      - 1968-1971, 40; pak
    - Dossierinventarissen van het archief van het Nederlands Gezantschap, later de Ambassade in Israël., 1985 - 1986; 41-42; 2 stukken
      - Periode 1955 - 1964, 1986, 41
      - Periode 1965 - 1974, 1985, 42
  - Organisatie, 1
    - Stukken betreffende de sluiting van het consulair kantoor van Nederland in de Oude Stad Jeruzalem (Jordanië) en de behartiging van de Nederlandse belangen door de vertegenwoordiging van België., 1956 - 1966; 43-44; 2 omslagen
      - 1956-1964, 43
      - 1965-1966, 44
    - Stukken betreffende de wederzijdse verheffing van de gezantschappen van Nederland en Israël tot ambassade en plannen voor de oprichting van een Nederlands Vice-Consulaat in Israël te Eilat., 1957 - 1962; 45; 1 omslag
    - Stukken betreffende rapporten met algemene en praktische gegevens over de standplaats Jeruzalem voor nieuwe medewerkers van de Nederlandse Ambassade in Israël (postrapporten)., 1957 - 1964; 46; 1 omslag
    - Stukken betreffende het bepalen van de consulaire ressorten van de Nederlandse Ambassade in Israël en de consulaire posten in Israël te Haifa en Tel Aviv., 1960; 47; 1 omslag
  - Protocol, 2
    - Stukken betreffende de viering van de onafhankelijkheidsdag van Israël en overleg inzake het al dan niet bijwonen van militaire parades in Jeruzalem., 1955 - 1961; 48; 1 omslag
    - Stukken betreffende wijzigingen in de samenstelling van het diplomatieke en consulaire corps in Israël., 1955 - 1964; 49; 1 omslag
    - Stukken betreffende aangelegenheden met betrekking tot het Koninklijk Huis van Nederland., 1962 - 1976; 50-53; 2 pakken en 2 omslagen
      - Algemeen, 1966 - 1974, 50
      - Overlijden van prinses Wilhelmina, 1962 - 1963, 51
      - Verloving en huwelijk van prinses Beatrix en Claus von Amsberg, 1965 - 1967, 52; pak
        Openbaarheid beperkt tot 1 januari 2039
      - Persberichten over het bezoek van prinses Beatrix en prins Claus aan Israël, 1976, 53; pak
  - Juridische aangelegenheden, 3
    - Stukken betreffende het bemiddelen in de afwikkeling van diverse nalatenschappen., 1947 - 1964; 54; 1 omslag
    - Stukken betreffende de diplomatieke en consulaire voorrechten en immuniteiten in Israël., 1955 - 1973; 55-56; 2 omslagen
      - 1955-1958, 55
      - 1965-1973, 56
    - Stukken betreffende het bemiddelen inzake oorlogsschadeclaims met betrekking tot de Tweede Wereldoorlog., 1955 - 1973; 57-64; 8 omslagen
      - Pogingen van de World Association of Jews from Austria om restitutie te verkrijgen van Joods eigendom in Oostenrijk, 1955 - 1959, 57
      - Aanspraken vanwege geleden oorlogsschade in Oost-Europa, 1955 - 1964, 58
      - Herstelbetalingen door Duitsland aan Israël en het verstrekken van inlichtingen aan slachtoffers van nazivervolging over de mogelijkheden tot het verkrijgen van schadevergoeding. 1955 - 1971, 59-60
        - 1955-1964, 59
          Openbaarheid beperkt tot 1 januari 2040
        - 1965-1971, 60
      - De uitbetaling van schadevergoedingen door diverse landen. 1955 - 1973, 61-63
        - Japan, 1955 - 1959, 61
        - Oost-Duitsland, 1973, 62
        - Polen, Sovjet-Unie en Roemenië, 1965 - 1972, 63
      - Aanvragen via de stichting Jokos te Amsterdam, 1957 - 1961, 64
    - Stukken betreffende het sluiten van verdragen tussen Israël en andere landen., 1955 - 1974; 65-68; 4 omslagen
      - Algemeen, 1964 - 1974, 65
      - Uitleveringsverdragen tussen Israël en de Verenigde Staten en tussen Israël en Zweden, 1955 - 1964, 66
      - Arbitrage- en conciliatieverdrag tussen Israël en Zwitserland. 1963 - 1965, 67-68
        - 1963, 67
        - 1965, 68
    - Stukken betreffende de huwelijkswetgeving in Israël., 1956 - 1970; 69-70; 2 omslagen
      - 1956-1964, 69
      - 1970, 70
    - Stukken betreffende de opsporing en berechting van oorlogsmisdadigers., 1960 - 1974; 71-72; 2 omslagen
      - Algemeen, 1965 - 1974, 71
      - Ontvoering uit Argentinië, overbrenging naar Israël en de berechting in Israël van de oorlogsmisdadiger A. Eichmann, 1960 - 1962, 72
    - Stukken betreffende het volkenrecht en internationaal recht., 1966 - 1974; 73; 1 omslag
  - Aangelegenheden van openbare gezondheidszorg, volkshuisvesting, 4
    - Stukken betreffende de verplichte inenting tegen pokken en polio en het verslag van de resultaten van de eerste landelijke inentingscampagne in Israël., 1957; 74; 1 omslag
    - Stukken betreffende een plan voor de spreiding van de bevolking van Israël., 1957; 75; 1 omslag
    - Stukken betreffende de uitzending naar Israël van de Nederlandse deskundige op het gebied van de blindenzorg H.H. Roose., 1957 - 1961; 76; 1 omslag
  - Waterstaat, verkeer en vervoer, verbindingen en elektronica, 5
    - Stukken betreffende de watervoorziening in Israël., 1955 - 1964; 77-78; 2 omslagen
      - Aanleg van diverse waterwerken, 1955 - 1964, 77
      - Ontwikkeling van nieuwe ontziltingsmethodes en de bouw van ontziltingsinstallaties, 1960 - 1964, 78
    - Stukken betreffende havens en havenwerken in Israël., 1955 - 1964; 79-80; 2 omslagen
      - Havens in Tel Aviv, Jaffa, Haifa, Eilat en Wadi Sukreir, alsmede de oprichting van de Israëlische Havenautoriteit, 1955 - 1962, 79
      - Aanleg van een diepzeehaven te Ashod, 1958 - 1964, 80
    - Stukken betreffende verkeers- en vervoersaangelegenheden., 1955 - 1974; 81-96; 3 pakken, 12 omslagen en 1 stuk
      - Scheepvaartaangelegenheden. 1955 - 1964, 81-84
        - Algemeen, 1955 - 1964, 81
        - Toepassen van scheepvaartdiscriminatie door de overheid van Israël, 1955 - 1963, 82
        - Oprichting en de exploitatie van scheepvaartmaatschappijen in Israël, 1955 - 1964, 83
        - Opzetten van een vaste scheepvaartverbinding tussen Eilat en havens in Oost-Afrika door de Nederlandse rederij Cornelder NV, 1957 - 1959, 84
      - Luchtvaartaangelegenheden. 1955 - 1974, 85-94
        - Algemeen, 1966 - 1973, 85
        - Luchtvaartbetrekkingen tussen Israël en Nederland. 1955 - 1974, 86-89
          - Algemeen, 1955 - 1964, 86
          - Onderschepping van een Nederlands luchtkarteringsvliegtuig door de luchtmacht van Israël, 1956 - 1959, 87
          - Regelingen en overeenkomsten met de Koninklijke Luchtvaartmaatschappij (KLM). 1965 - 1974, 88-89
            - 1965-1971, 88; pak
            - 1972-1974, 89; pak
        - Luchtvaartovereenkomsten tussen Israël en andere landen. 1955 - 1974, 90-91
          - 1955-1964, 90
          - 1965-1974, 91
        - Ontwikkeling van de luchtvaartmaatschappij El Al van Israël. 1955 - 1974, 92-93
          - 1955-1962, 92
          - 1965-1974, 93; pak
        - Plannen voor de bouw van een nieuw vliegveld bij Lydda, 1960, 94; stuk
      - Spoorwegaangelegenheden in Israël, 1956 - 1964, 95
      - Ontwikkelingen in het wegverkeer en -vervoer in Israël, 1972 - 1974, 96
    - Stukken betreffende aangelegenheden inzake de radio in Israël., 1965 - 1966; 97; 1 omslag
  - Economie, 6
    - Algemeen, 6.1
      - Stukken betreffende de economische en technische hulp en samenwerking., 1955 - 1974; 98-106; 2 pakken en 7 omslagen
        - Hulpverlening aan Israël. 1955 - 1973, 98-99
          - Financieel-economische hulp door de Verenigde Staten, 1955 - 1963, 98
          - United Nations Development Programme, 1967 - 1973, 99
        - Ontwikkelingssamenwerking tussen Israël en andere landen. 1960 - 1974, 100-105
          - Diverse landen. 1960 - 1974, 100-101
            - 1960-1964, 100
            - 1965-1974, 101
          - Nederland. 1965 - 1974, 102-105
            - Algemeen, 1965 - 1974, 102
            - Fundamenteel malariaonderzoek en het Kenya-Netherlands Project for Operational Research in Out-Patient Services (KNEPOROS), 1970 - 1974, 103; pak
            - Gezamenlijk onderzoeksproject Actual and Potential Herbage Production in Arid Regions, 1971 - 1974, 104
            - Samenwerking in het Mekong Resettlement Project, Vietnam, 1972 - 1974, 105; pak
          - Ontwikkelingssamenwerking tussen andere landen onderling, 1965 - 1974, 106
      - Stukken betreffende de algemene economische situatie en het economisch beleid in Israël., 1960 - 1965; 107-108; 2 omslagen
        - 1960-1964, 107
        - 1965, 108
      - Rapport inzake de economische positie van Nederland ten opzichte van Israël en de economische mogelijkheden voor Nederland in Israël., 1964; 109; 1 stuk
    - Geld, bank- en beurswezen, kredietwezen, 6.2
      - Stukken betreffende maatregelen in Israël met betrekking tot het internationale betalingsverkeer., 1957 - 1959; 110; 1 omslag
      - Stukken betreffende het gebruik van zogenaamde Pamaz-rekeningen waarbij exporteurs uit Israël van gunstige valutavoorwaarden kunnen profiteren., 1958; 111; 1 omslag
    - Openbare geldmiddelen, 6.3
      - Stukken betreffende het tot stand komen van een overeenkomst tussen Israël en Nederland ter vermijding van dubbele belasting., 1965 - 1974; 112; 1 pak
    - Goederen, 6.4
      - Stukken betreffende de economische boycot van de Arabische landen tegen Israël., 1955 - 1964; 113; 1 omslag
      - Stukken betreffende de handelsrelaties en -overeenkomsten tussen Israël en het buitenland., 1955 - 1964; 114-115; 1 pak en 1 omslag
        - Diverse landen, 1955 - 1964, 114; pak
        - Nederland, 1957 - 1964, 115
      - Stukken betreffende de in- en uitvoerpolitiek van Israël., 1955 - 1964; 116; 1 omslag
      - Stukken betreffende de grondpolitiek van Israël., 1960 - 1963; 117; 1 omslag
    - Productie en consumptie, 6.5
      - Stukken betreffende de ontwikkeling van de industrie in Israël., 1955 - 1964; 118-121; 4 omslagen
        - Scheepsbouw, 1955 - 1963, 118
        - Vestiging van een kunstvezelfabriek te Ashdod, 1956 - 1961, 119
        - Diamantindustrie, 1956 - 1964, 120
        - Olie-exploratie en petrochemische industrie en de beëindiging van de activiteiten van Shell in Israël, 1957 - 1964, 121
      - Stukken betreffende de ontwikkeling van de Negevwoestijn., 1955 - 1964; 122; 1 omslag
      - Stukken betreffende de toetreding van Nederland tot het Internationaal Wijnbureau en een verslag van een zitting van het comité van deze organisatie te Jeruzalem., 1963; 123; 1 omslag
  - Sociale aangelegenheden, 7
    - Stukken betreffende de pensioenvoorzieningen in Israël en de totstandkoming van een overeenkomst tussen Nederland en Israël betreffende de uitbetaling van ouderdoms-, weduwen- en wezenpensioenen., 1955 - 1964; 124; 1 omslag
    - Stukken betreffende de opening en uitbreiding van het bejaardenhuis Beth Joles te Haifa dat met geld van Nederlandse stichtingen werd gefinancierd., 1957 - 1964; 125; 1 omslag
    - Stukken betreffende de oprichting en activiteiten van de Israël-Netherlands Friendship Leage., 1962 - 1969; 126-127; 2 omslagen
      - 1962-1964, 126
      - 1965-1969, 127
    - Stukken betreffende een reis van een delegatie van de Nederlandse vereniging van ex-politieke gevangenen (Expoge) naar Israël., 1963 - 1964; 128; 1 omslag
    - Stukken betreffende de voorbereiding van een verdrag tussen Israël en Nederland inzake sociale en medische bijstand., 1965 - 1973; 129; 1 omslag
    - Stukken betreffende de contacten met de Werkgroep Kampsyndroom., 1965 - 1974; 130; 1 omslag
    - Stukken betreffende de jeugdzorg en kinderbescherming in Israël., 1969 - 1970; 131; 1 omslag
  - Culturele aangelegenheden, 8
    - Stukken betreffende de culturele en wetenschappelijke instellingen in Israël., 1955 - 1959; 132; 1 omslag
    - Stukken betreffende de Nederlandse Oorlogsgravenstichting., 1956 - 1971; 133-134; 2 omslagen
      - Nederlandse oorlogsgraven in Israël en een bezoek van de presidente van de Oorlogsgravenstichting aan Israël ter overhandiging van gedenkboeken met de namen van in de Tweede Wereldoorlog omgekomen Nederlandse Joden, 1956 - 1962, 133
      - Rapportage over de Nederlandse oorlogsgraven in Israël, 1968 - 1971, 134
    - Stukken betreffende de invoering van de televisie in Israël., 1959 - 1964; 135; 1 omslag
    - Stukken betreffende plechtigheden ter herdenking van de Nederlandse verzetsman Joop Westerweel., 1964; 136; 1 omslag
  - Staatkunde, landsverdediging, internationale organisaties, 9
    - Staatkunde, 9.1
      - Stukken betreffende binnenlandse politieke aangelegenheden in Jordanië., 1955 - 1956; 137; 1 omslag
      - Stukken betreffende de nationalisatie van het Suezkanaal door Egypte en de kwestie van een vrije doorvaart voor Israëlische schepen of schepen met bestemming Israël., 1955 - 1959; 138; 1 omslag
      - Stukken betreffende de ontwikkelingen in de binnenlandse politiek van Israël., 1955 - 1974; 139-152; 1 pak en 13 omslagen
        - Algemeen. 1955 - 1974, 139-140
          - 1955-1964, 139
          - 1965-1974, 140; pak
        - Benoeming van personen bij de buitenlandse dienst en het Ministerie van Buitenlandse Zaken, 1955 - 1964, 141
        - Invloed van de religie op politieke en maatschappelijke aangelegenheden, 1955 - 1964, 142
        - Verslagen van de dienstreizen van de tijdelijk zaakgelastigde J.A. Beelaerts en de gezant J.Q. Bas Backer naar diverse plaatsen in Israël, 1957 - 1961, 143
        - Staatshoofd, 1957 - 1974, 144
        - Positie van de Arabische minderheid, 1959 - 1964, 145
        - Demografische samenstelling van de bevolking, 1961 - 1964, 146
        - Kabinet en de ministeries, 1965 - 1974, 147
        - Verhouding tussen kerk en staat, 1965 - 1974, 148
        - Arabische vluchtelingenvraagstuk, 1966 - 1974, 149
        - Opvattingen van N. Goldmann, president van het Joods Wereldcongres, inzake de nationaliteitskwestie, 1971 - 1974, 150
        - Opperrabbinaat, 1972 - 1973, 151
        - Joodse Defensie Liga en overleg inzake maatregelen tegen een eventueel bezoek van de leider rabbijn Meir Kahane aan Nederland, 1972 - 1974, 152
      - Stukken betreffende de ontwikkelingen in de buitenlandse politiek van Israël., 1955 - 1975; 153-180; 4 pakken en 24 omslagen
        - Algemeen. 1956 - 1973, 153-154
          - 1956-1963, 153
          - 1965-1973, 154
        - Diplomatieke betrekkingen van Israël met diverse landen. 1955 - 1974, 155-168
          - Diverse landen. 1955 - 1974, 155-156
            - 1955-1964, 155
            - 1965-1974, 156
          - Afro-Aziatische landen, 1966 - 1974, 157
          - Jordanië, 1964 - 1972, 158
          - Luxemburg, 1965 - 1974, 159
          - Nederland. 1955 - 1974, 160-163
            - Algemeen, 1955 - 1964, 160
            - Steun voor het Nederlandse beleid ten aanzien van Nieuw-Guinea, 1955 - 1962, 161
            - Belangenbehartiging door Nederland ten behoeve van de in de Sovjet-Unie wonende Joden. 1967 - 1974, 162-163
              - 1967-1972, 162; pak
                Openbaarheid beperkt tot 1 januari 2048
              - 1973-1974, 163; pak
                Openbaarheid beperkt tot 1 januari 2050
            - Oostbloklanden., 164
          - Polen, 1970 - 1974, 165
          - Sovjet-Unie., 166
          - Verenigde Staten, 1965 - 1974, 167
          - West-Duitsland, 1965 - 1972, 168
        - De bezoeken van staatslieden uit diverse landen aan Israël en vice versa. 1955 - 1975, 169-179
          - Bezoeken van buitenlandse staatslieden aan Israël. 1955 - 1974, 169-170
            - 1955-1964, 169
            - 1968-1974, 170; pak
          - Bezoeken van staatslieden uit Israël aan het buitenland. 1955 - 1974, 171-174
            - Diverse landen. 1955 - 1974, 171-172
              - 1955-1964, 171
              - 1965-1974, 172; pak
            - Midden-Oosten, 1965 - 1974, 173
            - West-Europa, 1965 - 1974, 174
          - Bezoeken van Nederlandse staatslieden aan Israël. 1968 - 1975, 175-179
            - Minister J. Luns, 1968 - 1971, 175